臺灣臺南地方法院刑事判決　　　　　　　94年度簡上字第70號
公　訴　人　臺灣臺南地方法院檢察署檢察官
上　訴　人
即　被　告　乙○○　男　37歲.
上列上訴人因偽造文書案件，不服本院94年度簡字第119號，中
華民國94年1月19日第一審簡易判決（聲請簡易處刑書案號：93
年度偵字第10773號），提起上訴，本院管轄之第二審合議庭判
決如下：
    主      文
上訴駁回。
    事      實
一、乙○○因違反懲治走私條例案件，經臺灣彰化地方法院以八
    十九年訴字第一○六六號判決判處有期徒刑六月、緩刑二年
    確定，嗣經臺灣彰化地方法院以九十一年聲字第一七九四號
    裁定撤銷緩刑確定，並於民國（下同）九十二年六月十二日
    入監執行，於九十二年十二月十一日執行完畢，猶不知悔改
    ，因其船員證遭查扣，無法上船捕魚，竟冒用陳家財之船員
    證受雇於呂文章，於九十三年七月八日上午十時十分許，在
    「澎湖縣東嶼坪安檢所」，搭乘呂文章所有之「永翔興號」
　  漁船出海捕魚。嗣於九十三年七月十六日晚上十時三十分許
    ，「永翔興號」漁船進入「臺南縣安平漁港安檢所」時，乙
    ○○持陳家財之船員證，冒用陳家財之名義接受海岸巡防署
    海洋巡防總局第四海巡隊之檢查，致該管公務員不知有偽，
    而將受檢人為「陳家財」之不實事項，登載於職務上所掌之
    檢查紀錄表上，允許「永翔興號」漁船報關進港，足生損害
    於海岸巡防署海洋巡防總局對漁船報關進出港管理之正確性
    。嗣於翌日凌晨零時二十五分許，始為警查獲。
二、案經海岸巡防署南部地區巡防局第五二大隊報告臺灣臺南地
    方法院檢察署檢察官偵查後聲請簡易判決處刑。
    理      由
一、被告乙○○於偵查中就上開事實坦承不諱，供稱：「（你在
    九十三年七月十六日晚上十時三十分在臺南市安平檢查所被
    查獲？）是的。我在永翔興號船上工作，當天經過安平所時
    以陳家財的名義報關，並冒用陳家財的船員證給檢查人員檢
    查」，「（你為何冒用陳家財的船員證使用？）因案船員證
    被扣不能上船捕魚，所以才拿陳家財的船員證」，「（陳家
    財的船員證何來？）陳家財是我的小舅子，他船員證放在我
    家他沒有在用，我未經他同意就拿他的船員證使用」，「（
    你自澎湖出海是否也以該船員證報關？）是的」等語明確（
    見臺灣臺南地方法院檢察署九十三年度偵字第一○七七三號
    偵查卷第十一頁、第十二頁）。經核與證人呂文章於警詢中
    證述：「（這個船員你在船都叫他什麼名字？）我都叫他『
    眼鏡仔』」，「（你聘僱『眼鏡仔』多久了？）大約兩三個
    月」，「（你這次出海是何時出去的？）我不太記得，大約
    七、八天前」，「（你們這次出港的作業海域是哪裡？）大
    概在澎湖七美西南方，我們都叫南淺」，「（你是如何聘僱
    他的？）我在漁市場遇到『眼鏡仔』，剛好我人手不夠，詢
    問他是否要當船員，他有意願，於是聘僱他」等語大致相符
    （見行政院海巡署南部地區巡防局第五二岸巡大隊偵查卷宗
    第五頁、第六頁），足證被告乙○○確有持陳家財之船員證
    ，冒用陳家財之名義接受海岸巡防署海洋巡防總局第四海巡
    隊之檢查，致該管公務員將受檢人為「陳家財」之不實事項
    ，登載於職務上所掌之檢查紀錄表上，允許「永翔興號」漁
    船報關進港之行為，至為灼然，而被告此舉，確足生損害於
    海岸巡防署海洋巡防總局對漁船報關進出港管理之正確性，
    洵屬無疑。此外，並有行政院海岸巡防署海洋巡防總局第四
    海巡隊檢查紀錄表、機漁船（含船員）進出港檢查表、陳家
    財船員證各一紙附卷足稽。綜上各情相互酌參，被告之自白
    經核與事實相符而屬可信，本件事證已甚明確，被告上開犯
    行堪予認定。
二、核被告乙○○所為，係犯刑法第二百十四條之使公務員登載
    不實罪。查被告乙○○前因違反懲治走私條例案件，經臺灣
    彰化地方法院以八十九年訴字第一○六六號判決判處有期徒
    刑六月、緩刑二年確定，嗣經臺灣彰化地方法院以九十一年
    聲字第一七九四號裁定撤銷緩刑確定，並於九十二年六月十
    二日入監執行，於九十二年十二月十一日執行完畢，有臺灣
    高等法院被告前案紀錄表、臺灣臺南地方法院檢察署刑案資
    料查註紀錄表在卷可考，其於有期徒刑執行完畢後，五年內
    再犯本件有期徒刑以上之罪，為累犯，應依刑法第四十七條
    之規定加重其刑。原審以被告罪證明確，依刑事訴訟法第四
    百四十九條第一項前段、第四百五十四條第二項，刑法第二
    百十四條、第四十七條、第四十一條第一項前段，罰金罰鍰
    提高標準條例第一條前段、第二條，判處被告有期徒刑四月
    ，並諭知如易科罰金以銀元三百元折算一日之標準，認事用
    法，經核均無違誤，量刑亦屬妥適。被告上訴意旨指摘原判
    決不當，請求撤銷改判，為無理由，應予駁回。末按刑事簡
    易程序第二審上訴，被告經合法傳喚，無正當理由不到庭者
    ，得不待其陳述逕行判決，刑事訴訟法第四百五十五條之一
    第三項準用同法第三百七十一條定有明文。查上訴人即被告
    乙○○經合法傳喚於審判期日無正當理由不到庭，有本院送
    達證書一紙在卷可稽，揆諸前開說明，爰不待其陳述逕行判
    決，附此敘明。
據上論斷，應依刑事訴訟法第四百五十五條之一第一項、第三項
、第三百六十八條、第三百七十一條，判決如主文。
本案經檢察官甲○○到庭執行職務
中　　華　　民　　國　　94　　年　　4　 　月　　27　　日
                          臺灣臺南地方法院刑事第十二庭
                              審判長法  官  謝瑞龍
                                    法  官  徐千惠
                                    法  官  黃翰義
以上正本證明與原本無異。
不得上訴。
                                    書記官  林憶梅
中　　華　　民　　國　　94　　年　　4　 　月　　29　　日
附錄本案論罪科刑法條全文：
中華民國刑法第二百十四條 (使公務員登載不實罪)
明知為不實之事項，而使公務員登載於職務上所掌之公文書，足
以生損害於公眾或他人者，處三年以下有期徒刑、拘役或五百元
以下罰金。
